# 请教陈版，关于债务重组准则的问题

提问人：王嘉 炜 时间：2022-06-13 10:44:47
债务人以债务转权益工具，对方债权人以交易性金融资产核算怎么处理。准则上只是明确规定了债权人将债权转为联营或合营的投资；还有就是合并。不太清楚交易性金融资产核算处理时，债务人是否还是适用这条，还是说适用债务人以金融资产清偿债务的处理？逻辑上有点迷糊

回答人：chenyiwei
对债权人而言，取得债务人的股权，但对债务人不具有控制、共同控制或重大影响的，则应作为一项金融资产核算，以该金融资产于取得日的公允价值进行初始计量。该初始计量金额与重组债权原账面价值之间的差额确认为原债权的终止确认损益，调整投资收益。